【裁判字號】    90,簡抗,9
【裁判日期】    900430
【裁判案由】    債務人異議之訴
【裁判全文】
臺灣高雄地方法院民事裁定  九十年度簡抗字第九號
    抗  告  人  甲○○
    訴訟代理人  孫宗邦
    相  對  人  行政院農業委員會林務局
    法定代理人  賴建興
右抗告人因與相對人間債務人異議之訴事件，對於中華民國九十年一月十七日本院高
雄簡易庭八十九年度雄簡字第二五○七號第一審裁定提起抗告，本院裁定如左：
    主      文
抗告駁回。
抗告訴訟費用由抗告人負擔。
    理      由
一、抗告意旨略以：本案系爭一百二十平方公尺土地，業經高雄縣美濃地政事務所查
    證始自日據時代迄今五十餘年五人登記畸零荒地，抗告人早於訴狀及歷次言詞辯
    論中再三提起聲請調查，奈前審法院疏漏斟酌調查，無證推論，引用民法第七百
    六十七條不利判決令難甘服，蓋相對人並無所有權，卻受保護，違背土地法第五
    十二條及第四十三條固有效力精神優越前審既判效力。而依森林法第三條、第六
    條、同法施行細則第四條、第五條、土地法第二條及第四十一條意旨及文意，均
    無明文林地應免予登記之規定，為此提起抗告，並提出高雄縣美濃地政事務所八
    九美地字第五六七三號函、八十七年八月六日複丈成果圖各一件為證，請求廢棄
    原裁定及八十九年度執字第一五二七號執行程序云云。
二、按上訴不合程式或有其他不合法之情形而可以補正者，原第一審法院應定期命其
    補正，如不於期間內補正，應以裁定駁回之，民事訴訟法第四百四十二條第二項
    定有明文。而上訴有應繳而未繳裁判費者，原屬上訴不合程式或不應准許之情形
    ，原第一審法院應依前開規定裁定命補正。
三、經查本件抗告人於原審提起債務人異議之訴，請求撤銷本院八十九年度執字第一
    五二一七號執行程序，其訴訟標的價額經核定為新台幣（下同）三萬元，抗告人
    在原審八十九年十月二十七日判決後，於同年十一月二十八日提出民事抗告狀，
    雖誤用抗告字樣，惟依其書狀內容可視為對原第一審判決提起上訴，原法院因此
    於同年十二月一日裁定命抗告人於收受裁定送達後五日內補繳第二審裁判費四百
    五十元，該裁定業已於同年十二月二十一日送達於抗告人收受，有本院送達證書
    附卷可稽，惟抗告人並未於期限內補繳裁判費，其上訴自非合法，揆諸前開說明
    ，原法院於九十年一月十七日以裁定駁回抗告人之上訴，於法並無違誤。從而抗
    告人仍執對原審判決不服之實體上事由提起本件抗告，為無理由，應予駁回。
據上論結，本件抗告為無理由，依民事訴訟法第四百三十六條之一、第四百九十二條
第一項、第九十五條、第七十八條，裁定如主文。
中      華      民      國    九十      年      四      月      三十     日
                              臺灣高雄地方法院民事第五庭
~B審判長法官  朱玲瑤
~B法      官  徐美麗
~B法      官  林雯娟
右為正本係照原本作成。
不得再抗告。
中      華      民      國    九十      年      四      月      三十    日
~B法院書記官  黃麗緞


司法院資訊處製作；財團法人民間司法改革基金會備份。
